最高法院刑事判決　　　　　　九十四年度台上字第三一二五號
　　上　訴　人　台灣高等法院檢察署檢察官
　　被　　　告　甲○○
上列上訴人因被告違反電信法案件，不服台灣高等法院中華民國
九十一年八月二十八日第二審更審判決（九十一年度上更(一)字第
四七六號，起訴案號：台灣台北地方法院檢察署八十七年度偵字
第四八０四號），提起上訴，本院判決如下：
    主  文
原判決撤銷，發回台灣高等法院。
    理  由
本件原判決以公訴意旨略稱：被告甲○○明知行動電話號碼00
0000000號係他人（王金龍）所登記使用，仍意圖為自己
不法之利益，於不詳時、地，燒錄前開號碼於自備之行動電話機
上，並基於概括之犯意，自民國八十六年元月間起至同年五月間
止，連續多次在不詳地點，盜用王金龍之前開電信通信設備，復
於八十六年七月間，將前開行動電話交付予陳泰雄（經檢察官不
起訴處分確定），嗣於八十六年七月十三日十時許，在桃園大溪
鎮○○路○段三０三號前，陳泰雄持有該行動電話為警查獲，經
甲○○立據領回前開行動電話。因認甲○○係犯電信法第五十六
條第一項之用他人電信設備罪嫌；經審理結果，認被告之犯罪
不能證明，因而撤銷第一審之科刑判決，改判諭知被告無罪。
惟查：(一)原判決於理由欄說明：「証人警員邱萬賜於偵查中証稱
：『當時查到四具行動電話，其中三具扣案，另一具陳某認是甲
○○的我們就讓甲○○領回，是王某自己跑到派出所來領的』，
從而被告辯稱其係經陳泰雄之通知始前去派出所領取摩托羅拉行
動電話以抵償陳泰雄向其借取之易利信行動電話等語應可採信。
至於所領之行動電話並無發現有盜拷號碼，因此警方未隨案移送
而發還被告，按盜拷者係指內碼被燒錄於另外行動電話使用（俗
稱王八機），然內有000000000號之內碼摩托羅拉九八
００ＸＬ行動電話機，自始至終未扣案亦未提出於法院，一審當
庭勘驗者係三支盜拷行動電話中之經移送扣案者，應與被告領回
者無關，從而領據亦無從作為被告有盜拷犯行之証據」；然證人
邱萬賜所供上訴人係經陳泰雄之通知而前往桃園縣警察局大溪分
局圳頂派出所領回系爭摩托羅拉九八００ＸＬ之行動電話一支等
語如果屬實，何以得據以認定上訴人領回該行動電話係用以「抵
償」陳泰雄向被告借用易利信行動電話？原判決未說明論斷所憑
證據及理由，有理由不備之違法；又邱萬賜於原審供稱：「陳泰
雄車上有四支手機，三支送法院，沒有送法院的這支手機（即上
訴人領回之系爭手機）因當時查不到手機內碼的主人，所以沒有
送法院」（原審卷第八十頁）；如果無訛，系爭手機並非無盜拷
號碼，原判決謂：「所領之行動電話並無發現有盜拷號碼」，與
上引卷內證據資料不符，有證據上理由矛盾之違法。(二)原判決於
理由欄說明：「本案所有之盜拷行動電話皆在陳泰雄之車內搜出
，渠為卸責脫罪，嫁禍於原有嫌隙之被告使之成為代罪羔羊，被
告不明真情往派出所具領欲抵債之摩托羅拉手機致遭冤曲。事實
上陳泰雄因而獲不起訴處分」；除以陳泰雄先後於警詢及偵審中
供述反覆不一為憑外，就上訴人係「代罪羔羊」及「不明真情往
派出所具領摩托羅手機致遭冤曲」，並未說明所憑證據及理由，
亦嫌率斷。(三)本件告訴人王金龍租用之000000000號行
動電話遭人盜拷使用，經第一審法院向中華電信公司台灣北區電
信分公司台北南區營運處調取上開行動電話用戶話費清單紀錄（
附於第一審卷，未編頁次），清單上載有受話人電話號碼，其中
屬告訴人王金龍正常撥打之電話，業經王金龍指明，則其餘之受
話電話號碼，似係被盜打聯線之受話人，其中是否為上訴人之親
友？此與被告是否持有並使用該行動電話及是否為被告盜拷至有
關係，原判決未深入究明，即改判諭知被告無罪，有調查職責未
盡之違法。綜上，應認原判決仍有撤銷發回之原因。
據上論結，應依刑事訴訟法第三百九十七條、第四百零一條，判
決如主文。
中　　華　　民　　國　九十四　年　　六　　月　　九　　日
                      最高法院刑事第一庭
                          審判長法官  施　文　仁
                                法官  林　永　茂
                                法官  蕭　仰　歸
                                法官  林　開　任
                                法官  林　立　華
      本件正本證明與原本無異
                                      書  記  官
中　　華　　民　　國　九十四　年　　六　　月　 十七 　日
                                                      Ｃ
